# 陈版您好，请教投资性房地产的问题

提问人：super 小兔妈咪 时间：2017-03-03 20:45:50
陈版，您好。我单位有一宾馆，欲承包给别的公司，该宾馆的土地和房屋均为我单位所有，这样我们是否可以将宾馆的土地和房屋作为投资性房地产处理，每年收取承包方的租金。谢谢

回答人：chenyiwei
不可以。综合承包是一个整体，不仅仅是房屋出租，还提供了除房屋以外的其他各种经营要素，而且其他经营要素的提供是相当重大的，因此不能简单理解为让渡房屋使用权收取租金。